臺灣臺南地方法院臺南簡易庭民事判決
109年度南簡字第1173號
原      告  正得建設股份有限公司

法定代理人  黃鈴惠  
被      告  鍾佳棋  
            洪浩峻  
            陸卓延  
            林新超  
上列當事人間請求給付管理費等事件，經本院於民國109 年10月
27日言詞辯論終結，判決如下：
    主      文
原告之訴駁回。
訴訟費用由原告負擔。
    事實及理由
一、原告起訴主張： 
㈠、原告於民國105年間興建及銷售尊爵大樓（下稱系爭社區），
    於成交簽約之前就有告知被告四人系爭社區大樓買方之購買
    條件如下：
①、購買後，每戶應每月給付原告新臺幣（下同）1,000元作為「
    雜支費」（包含電梯保養費、保全費、清潔費、網路監視費
    、維護費等等），若不足額，則由原告支付，直至系爭社區
    之第一屆管委會成立（但不附收據）。
②、為維護系爭社區之公共安全及整體美觀，並符合建築法規，
    各住戶即買方不可自行加裝鐵窗、遮雨棚、雨遮、冷氣主機
    放置陽台女兒牆內側、不可破壞外觀一致性等。
③、原告在買賣合約書及住戶管理規約第十條第一、二項皆己說
    明告知上項，並由買方簽名，證明原告已口頭及書面告知。
④、住戶管理規約第十條：本區外牆為共用部分，不得加裝鐵窗
    或廣告物。故本件原告訴請被告有加裝者應予拆除。
⑤、另住戶管理規約第十條第二項：不得拒付或拖延應繳之管理
    費用或公共分擔費用。故本件原告可依法訴追。
⑥、住戶管理規約第四條：自完工日起至第一次區分所有權人會
    議正式成立之日止，由原告擔任或指定専人為系爭社區之管
    理人，故於正式成立管理委員會之前，原告為管理人，故原
    告可以要求被告四人支付前述雜支費。
㈡、系爭社區確實有於109年9月自行成立管委會。但我認為管委
    會雖然已成立，但原告並不需要依住戶管理規約第四條規定
    移交帳冊，因為本件原告要請求的是109年9月管委會成立之
    前，被告四人所積欠的雜支費。被告四人應繳納的雜支費或
    叫「使用費」，是我口頭告知被告的，沒有立書面契約，但
    有所謂的交屋單，交屋單上有記載被告應繳交使用費每月1,
    000元乘以6個月，所以交屋時，原告都有向被告扣款6千元
    。
㈢、對於被告四人提出之被證1-1、1-2、3-1至3-6、4-1、4-2，
    形式真正均不爭執。
㈣、108年7月28日，系爭社區確實有選出第一屆管委會，當時主
    委是被告陸卓延，我請大樓5-1的住戶黃小姐去問被告陸卓
    延，黃小姐跟我說，被告陸卓延不願意擔任主委。而且之後
    管委會的發函都是以被告陸卓延的先生黃建國之名來發出，
    原告認為並不合法。原告有請被告陸卓延來跟原告進行帳冊
    交接，但被告陸卓延拒絕。因為被告陸卓延不做主委的工作
    ，所以108到109這一年間，是原告支付管委會本來要支付的
    各項費用。被告說原告沒有在管理維護系爭社區，原告否認
    ，（提示被證1-3供原告閱覽）原告並沒有看過系爭社區的
    公共水塔有這些情況。
㈤、本件原告要對被告四人請求的是，被告四人交屋後一直到109
    年9月選出第二屆管委會，這期間的「管理費」，我認為正
    確的說法是管理「使用費」。被告四人沒有繳納這段期間的
    管理使用費。
㈥、被證3-3，名義人是被告陸卓延的先生，我有請被告陸卓延要
    來交接，因為她先生是不能擔任主委的，原告不會跟她先生
    交接的。被告陸卓延只有繳108年7月份的「使用費」1,000
    元給原告。要簽買賣契約時，我有跟被告等買方說因為不知
    道何時可以銷售完畢，或者銷售過半而足以成立管委會，所
    以在成立管委會之前，買方還是需要每月支付1千元給原告
    ，如果待繳費用超過每戶分擔的1千元，則由原告自行吸收
    。被告鍾佳棋剛才說有匯款到原告法定代理人私人的帳戶6
    千元等語，後來我有退還給被告鍾佳棋了，因為被告鍾佳棋
    欠費不只6千元。
㈦、買賣契約有寫住戶不可以自行加裝鐵窗，所以我的聲明有請
    求部分被告拆除鐵窗，我認為這部分原告作為建設公司可以
    當原告來請求。原告已經有贈送每戶每個窗戶安全扣，避免
    住戶擅自加裝鐵窗預防墜落還有防盜器。
㈧、我自己還去幫系爭社區掃落葉，所以現場有垃圾是系爭社區
    的垃圾。被告他們不曾反應過哪裡要修繕，不是原告沒有盡
    責修繕。鐵窗安全扣不會響，是被告沒有設定或不會設定等
    語。
㈨、聲明（見調字卷第11頁）：
①、被告鍾佳棋應給付原告68,000元，及自本繕本送達之翌日起
    （109年8月6日）至清償日止，按週年利率5％計算之利息。
②、被告鍾佳棋應將坐落臺南市○○區○○路00巷00號2樓1房屋外的
    鐵窗拆除並將冷氣主機移入女兒牆內側。
③、被告陸卓延應給付原告36,000元，及自本繕本送達之翌日起
    （109年8月5日）至清償日止，按週年利率5％計算之利息。
④、被告陸卓延應將坐落臺南市○○區○○路00巷00號4樓2房屋外的
    鐵窗、雨遮拆除。
⑤、被告洪浩峻應給付原告24,000元，及自本繕本送達之翌日起
    （109年8月5日）至清償日止，按週年利率5％計算之利息。
⑥、被告林新超應給付原告24,000元，及自本繕本送達之翌日起
    （109年8月5日）至清償日止，按週年利率5％計算之利息。
⑦、訴訟費用由被告負擔。
二、被告等答辯略以：
㈠、被告陸卓延部分：
    系爭社區業已成立社區管理委員會，原告自不得以所謂管理
    負責人之地位，請求被告等支付雜支費及拆除鐵窗、雨遮：
①、按公寓大廈管理條例第28條第3項：「起造人於召集區分所有
    權人召開區分所有權人會議成立管理委員會或推選管理 負
    責人前，為公寓大廈之管理負責人。」
②、按住戶管理規約第4條：「自完工之日起至第一次區分所有權
    人會議之日止，由公司擔任或指定專人為本社區之管理人，
    於成立管理委員會（下稱本會）獲選任管理負責人後移交之
    。」、第13條規定：「如本會未能成立時，由區分所有權人
    互推產生管理人」。
③、系爭社區於108年7月28日召開區分所有權人會議，推舉4F-2
    住戶擔任主任委員、2F-1住戶擔任財務委員、4F-3住戶擔任
    監察委員，成立第一屆社區管理委員會，此有系爭社區管理
    委員會發文字號尊社字第0003號尊爵社區公告可稽（被證1
    ）。
④、系爭社區於109年9月2日區分所有權人會議中，復推舉4F-3住
    戶擔任主任委員、2F-1住戶擔任財務委員、4F-2住戶擔任監
    察委員，成立新一屆（第二屆）社區管理委員會，有尊爵社
    區管理委員會，發文字號109年尊社字第0030號公告，暨所
    附109年9月2日區分所有權人大會會議決議記錄，及尊爵社
    區管理委員會，發文字號109年尊社字第0032號公告可茲證
    明（被證2）。
⑤、是以，由上述區分所有權人會議資料可知，系爭社區早已召
    開過第一次區分所有權人會議，則依住戶管理規約第4條，
    原告於「第一次區分所有權人會議」後，即非系爭社區之管
    理人，原告今以住戶管理規約第4條主張仍為社區管理人，
    而請求被告等人給付雜支費云云，顯與規約明文規範内容相
    違背，並不足採。
⑥、退步言之，系爭社區早已經由區分所有權人會議成立社區管
    理委員會，則依公寓大廈管理條例第28條第3項規定，原告
    於社區管理委員會成立後，即非社區之管理負責人，原告主
    張其仍為管理人，亦不足採。況原告亦因遲遲不依公寓大廈
    管理條例規定完成交接，而當然解任管理人，自不得以管理
    人之身分自居，而向被告請求給付雜支費以及拆除雨遮、鐵
    窗云云。按公寓大廈管理條例第20條第1項：「管理負責人
    或管理委員會應定期將公共基金或區分所有權人、住戶應分
    擔或其他應負擔費用之收支、保管及運用情形公告，並於解
    職、離職或管理委員會改組時，將公共基金收支情形、會計
    憑證、會計帳薄、財務報表、印鑑及餘額移交新管理負責人
    或新管理委員會。」第2項：「管理負責人或管理委員會拒
    絕前項公告或移交，經催告於七日内仍不公告或移交時，得
    報請主管機關或訴請法院命其公告或移交。」次按公寓大廈
    管理條例第29條第4項：「前項管理委員、主任委員及管理
    負責人任期屆滿未再選任或有第二十條第二項所定之拒絕移
    交者，自任期屆滿起，視同解任。」如前所述，系爭社區早
    已透過區分所有權人會議，成立社區管理委員會，則原告身
    為原管理負責人，自負有於管理委員會成立後，將公共基金
    收支情形、會計憑證、會計帳簿、財務報表、印鑑及餘額移
    交新管理委員會之義務。然原告於社區成立社區管理委員會
    後，遲遲不依據公寓大廈管理條例第20條之規定，移交公共
    基金收支情形、會計憑證、會計帳簿、財務報表、印鑑及餘
    額，此有109年5月26日臺南市尊爵社區住戶陳情函、109年5
    月20日律師存證函可資參照（被證3）。
⑦、原告主張已告知被告四人購屋後每月需繳納1,000元雜支費給
    原告以及不得加裝鐵窗、雨遮云云，卻未提出任何證據佐證
    ，其主張並不足採。依住戶管理規約第6條規定：「本社區
    區分所有權人或住戶應分擔本會左列費用：一、經常管理費
    …三、各戶水電費及本社區全部之公共設施用電及用水費用…
    四、臨時負擔費用」，則區分所有權人或住戶，依規約應分
    擔之費用為「經常管理費」、「公共設施用電、用水費用」
    、「公共設施重大修繕、更新、設置所需大筆臨時負擔費用
    」，其內並無原告所稱之「1,000元雜支費」。
⑧、住戶管理規約第10條第1款約定：「本社區周圍上下及外牆面
    為共用部分，由全體區分所有權人維護其外觀使用，非經區
    分所有權人會議之決議不得按裝鐵窗、懸掛或設置廣告物..
    .」，換言之，住戶管理規約係約定於社區「共用部分」，
    若「未經區分所有權人會議決議」，不得安裝「鐵窗」，並
    非如原告所言，係約定社區内均不得加裝鐵窗、雨遮。至於
    訴外人即其他住戶黃雅玲簽訂之住戶管理規約（原證之買賣
    契約影本）末頁雖有另外標註：「特註明本公寓不加裝鐵窗
    、遮雨棚，冷氣主機放置陽臺女兒牆内側，違者罰30萬」等
    語，然而，參酌被告等所簽訂之住戶管理規約（被證4）末
    頁可知，被告四人所簽訂之住戶管理規約中並無前開公寓不
    得加裝鐵窗、雨遮之另外標註，故被告四人自不應受其他住
    戶與原告間之約定拘束甚明。
⑨、又原告雖主張雜支費係用於電梯保養費、保全費、清潔費、
    網路監視、維護費云云，然而，原告並未提出任何支出收據
    佐證，被告否認原告確有支出前開費用。況且被告早於107
    年即函請原告提出公共基金餘額、財務報表及維護費用實際
    支付廠商之會計憑證，供住戶查閱影印，但原告均置之不理
    ，此有107年11月2日（2018）和法字第11047號律師函及回
    執可證（被證5）。
⑩、退萬步言，被告係於107年1月入住系爭社區，由入住日起至1
    08年7月28日第一屆社區管理委員會成立，共計19個月，則
    雜支費累計至多亦僅19,000元，原告卻主張被告應給付36,0
    00元云云，顯不可採。
⑪、被告係於專有部分裝設鐵窗，並未違背住戶管理規約。按民
    法第765條：「所有人，於法令限制之範圍内，得自由使用
    、收益、處分其所有物，並排除他人之干涉。」、住戶管理
    規約第10條第1款約定：「本社區周圍上下及外牆面為共用
    部分，由全體區分所有人維護其外觀使用，非經區分所有權
    人會議之決議不得按裝鐵窗、懸掛或設置廣告物…」。而被
    告於簽約時，並未與原告另行約定「公寓不加裝鐵窗、遮雨
    棚」已如上述，被告既係於專有部分之內裝設鐵窗，根本無
    需經過區分所有權人會議決議同意。住戶管理規約第10條第
    1款係針對「共用部分」訂立之約定。
⑫、退步言之，即便被告架設鐵窗位置位在共用部分，住戶管理
　　規約也尚未完成報備，並不拘束被告。按公寓大廈管理條例
　　第8條第1項規定：「公寓大廈周圍上下、外牆面、樓頂平臺
　　及不屬專有部分之防空避難設備，其變更構造、顏色、設置
　　廣告物、鐵鋁窗或其他類似之行為，除應依法令規定辦理外
　　，該公寓大廈規約另有規定或區分所有權人會議已有決議，
　　經向直轄市、縣（市）主管機關完成報備有案者，應受該規
　　約或區分所有權人會議決議之限制。」、又按臺灣高等法院
　　臺中分院100年度上字第367號民事判決：「然香榭麗廣場區
　　分所有權人雖於100年1月16日又修訂公布新的社區規約，然
　　何樹宗係於99年間購買系爭房屋，且其裝設鐵窗之時間係在
　　99年5 月10日，斯時100年1月16日之住戶規約尚未制定，其
　　架設鐵窗是否違反住戶規約，即應其行為當時仍有效之住戶
　　規約，即依93年3月修訂住戶規約以為定，而不得將100年1
　　月16日始修訂之住戶規約溯及既往適用於本案，否則將違反
　　規約之可預見性。況…已涉及公寓大廈管理條例第8條第1項
　　所規範之事項，依同條第1 項後段之規定，新規約自須送請
　　主管機關完成報備，始向後發生限制設置之效力，若允許區
　　分所有權人會議逕行規定相關新的住戶規約得溯及既往，並
　　使其具有形同立法權之效力，將使公寓大廈管理條例第8 條
　　第1 項之規定形同具文，並使各區分所有人受到無法預期之
　　違約處罰，顯有違誠信原則。況無論法律、命令及規約之修
　　訂及變更，均不能使人民於事後更受有無法預期之處罰或不
　　利益，此為法治國法安定性及信賴保護之原則」（最高法院
　　101年度台上字第656號民事裁定意旨）。住戶管理規約並未
　　向主管機關報備，則依公寓大廈管理條例第8條第1項及臺灣
　　灣高等法院臺中分院100年度上字第367號民事判決意旨，住
　　戶管理規約尚未發生設置之效力，對社區住戶並無拘束力。
⑬、更何況，區分所有權人會議決議亦已同意住戶於共用部分裝
　　設鐵窗與雨遮。住戶管理規約第10條第1 款約定如上，系爭
　　社區管理委員109年9月27日區分所有權人會議記錄記載「第
　　五案案由：装設鐵窗與雨遮及訂定製作標準…決議：依決議
　　同意行之。(同意裝設鐵窗與雨遮及統一製作標準0票，同意
　　裝設鐵窗與雨遮及不同意統一製作標準3 票）。」，此決議
　　依公寓大廈管理條例相關規定辦理公告並送達後，並無任何
　　所有權人反對，因而成立，此有尊爵社區109年社尊字第004
　　1號公告可資證明（被證6）。
⑭、由被證1 可以證明，管委會是108年7月28日就成立，不是原
　　告所說的109年9月才成立。否認兩造有合意被告同意要支付
　　原告所謂的使用費云云，因為原告根本沒有說過要收取所謂
　　的使用費或雜支費，而且被告當時也確實沒有同意，因此也
　　沒有寫入買賣契約之中。經被告的反應，原告在交屋時並沒
　　有扣款6 千元，否認原告所說交屋單有扣款或記載。兩造並
　　未合意同意由買方支付所謂雜支費與使用費。退萬步言，縱
　　有管理費及鐵窗拆除等問題，也應該是由系爭社區之管委會
　　當作原告才能提起訴訟，不是本件原告建設公司。
⑮、又，5-1的黃小姐從來沒有跟我提過原告剛才說的事情。否認
    我曾拒絕交接。我甚至有寄存證信函要求原告進行交接（被
    證3-3），是原告一直不交接。而且被證3-1可證住戶大會是
    選出主委為「4樓-2」，不是我個人，而在我們這一戶中，
    由我先生出面擔任主委，向市政府報備時，市政府也沒有說
    不合法。108年7月成立第一屆管委會後，每戶每月應繳管理
    費1千元，這部分我都有按期繳納，有匯款資料為證，並非
    原告所說的沒有繳納管理費云云，只是我是交給管委會，不
    是交給原告。因為原告一直不跟管委會進行交接，所以第一
    年無法由管委會來支付電梯維修費、清潔費、物業管理費等
    費用。原證2，這些單據模糊不清，而且105年間的單據與被
    告等人均無關，因為當時，我們根本都還沒買房子，也沒有
    入住，原告提出那些年的繳費單據實在與本案無關。
⑯、否認原告法代或原告公司有請5-1黃小姐來請我自己擔任主委
    這件事，他們根本沒有說過。108年成立第一屆管委會後，
    當時是因為原告說要「代收」「管理費」，之後會交給第一
    屆管委會，所以我才會匯款6千元給原告（被證3-7）。要選
    第二屆管委會時，我們已經詢問過台南市政府，我先生黃建
    國確實可以擔任主委，我們也有告知各住戶，所以當時開區
    分所有權人會議，還是選我先生黃建國為主委。之後因為原
    告還是一直爭執這一點，所以我們才會提早辦理第三屆管委
    會的選舉的。
⑰、因為系爭社區並沒有僱用保全，也沒有警衛，而原告提供的
    窗戶安全扣是有瑕疵的，如果將門窗全部關閉，即使打破，
    防盜器也不會響，所以我們才會自己加裝鐵窗，這是為了安
    全，防盜器安全扣有問題，我們向原告反應過，但原告一直
    不處理。買屋後有保固期，但我們向原告反應要修繕，原告
    卻說各住戶管好自己房屋之內的事就好，公共區域不要管，
    原告也未曾來修繕過。從此後住戶們就都不與原告來往，甚
    至我們還要幫原告丟垃圾等語。
⑱、聲明（見本院卷第41頁）：
⑴、原告之訴駁回。
⑵、訴訟費用由原告負擔。
㈡、被告鍾佳棋部分：
①、否認原告所述，原告從來沒有跟我們說過要收取雜支費或使
    用費云云，我的交屋單上費用名稱是寫「管理費」、「基金
    」（被證1-1）。交屋後，是因為原告法定代理人一直來要
    求，我不得已才匯款6千元給原告法定代理人，並不是給原
    告公司，這是原告法定代理人私人的帳戶（被證1-2），由
    此可證我確實沒有同意要支付原告所謂的使用費與雜支費。
    買屋時原告法定代理人根本沒有說過要支付使用費及雜支費
    ，她只有說以後要繳管理費。否認原告法代所說，我根本沒
    有收到原告法代所說的有退款6千元給我之事。
②、我是擔任第一屆財委，但我並沒有接到5-1黃小姐來詢問原告
    剛才所說的事情，我更沒有說我不做第一屆財委。後續我雖
    因原告法代一直催討，而匯款6千元到原告法代私人帳戶內
    ，但我有告知她希望她將我繳交的費用交付收據給我，原告
    也不開立收據。我還有請原告要清理公共水塔，但原告法代
    一直藉故不處理，原告法代一直說自己是管理負責人，但相
    關公共事務卻都沒有處理，只會向我們索討費用。後來我們
    只能自救，庭呈我們自己清潔水塔的照片為證（被證1-3）
    。109年1月管委會成立之後，我就都有按時繳納管理費給成
    立的社區管委會了等語。
③、聲明（見本院卷第41、103頁）：
⑴、原告之訴駁回。
⑵、訴訟費用由原告負擔。
㈢、被告洪浩峻部分：
①、就我的部分，我們並沒有同意原告所說的上開內容。交屋時
    ，交屋單上並非記載要扣款「使用費或雜支費」，我的交屋
    單上費用名稱是寫「管理費」、「公共基金」。我的情況與
    被告林新超一樣，所以證據就如被告林新超提出的被證4-1
    一樣。足以證明我們並沒有原告所說的買方同意支付雜支費
    與使用費云云。
②、交屋後，我沒有繳納費用給原告，因為原告並沒有實際上做
    環境清潔、物品損壞也沒有維修，原告雖說有代繳一些費用
    ，但都沒有提出單據為證，我擔心如果將管理費交給原告法
    代，將來會變成她私人所有。109年1月成立第二屆管委會後
    ，我就都有按月繳納1千元管理費給我們自己的管委會。
③、聲明（見本院卷第41、103頁）：
⑴、原告之訴駁回。
⑵、訴訟費用由原告負擔。
㈣、被告林新超部分：
①、否認原告所述，原告從來沒有跟我們說要收取雜支費與使用
    費，此有兩造對話的LINE翻拍照片為證（被證4-2）。而且
    ，我的交屋單上費用名稱也是寫「管理費」、「公共基金」
    ，並不是原告說的雜支費、使用費云云。當時原告是說，繳
    納1 萬元公共基金，之後會與工務局那邊的公共基金12萬元
    合併起來，一起移交給系爭社區成立的管委會，我們共有12
    戶，所以住戶部分的公共基金一共是12萬元，兩者合計是24
    萬元。
②、我是擔任第三屆管委會的主委，從109年8月開始，管委會要
    繳納的各項費用，就都由管委會來支付了，我們都有跟各間
    廠商簽約為證，並不是原告支付的。交屋後到108年7月28日
    之前，這半年期間，我沒有繳納管理費，因為當時管委會並
    沒有成立。而且經我詢問原告法代，原告法代所說的管理使
    用費云云其實是要繳入她私人的帳戶內，並不會移交進入管
    委會成為公共基金，未來也不會提供給全體住戶使用，所以
    我覺得不宜繳納。108年7月28日成立第一屆管委會後，原告
    還是不移交相關帳目，也不去向工務局報備，原告法代卻跟
    其他住戶說是因為被告陸卓延不繳管理費，所以她不能擔任
    主委，之後又改口說是因為被告陸卓延不願意擔任主委，藉
    此一直不移交帳目及公共基金。這段期間原告法代還一直向
    各住戶催收她所謂的使用費。原告法代還擅自停止我們的磁
    扣，並在電梯加裝其他磁扣機，禁止我們出入，所以之後我
    們才會第二次、第三次改選，我們也一直向工務局詢問自救
    的方法。其他陳述都跟被告陸卓延所講的一樣。原證那些單
    據，當時我們根本還沒有購屋或是入住，只有保全費用的單
    據部分，那段時間我們已經入住等語。
③、聲明（見本院卷第41、103頁）：
⑴、原告之訴駁回。
⑵、訴訟費用由原告負擔。
三、本院得心證之理由： 
㈠、按當事人主張有利於己之事實者，就其事實有舉證之責任，
    民事訴訟法第277 條本文定有明文。又民事訴訟如係由原告
    主張權利者，應先由原告負舉證之責，若原告先不能舉證，
    以證實自己主張之事實為真實，則被告就其抗辯事實即令不
    能舉證，或其所舉證據尚有疵累，亦應駁回原告之請求（最
    高法院107 年度台上字第182 號判決參照）。次按法院認定
    事實應憑證據為之，該證據固不以直接證據為限，惟以間接
    證據推論待證事實者，需與待證事實具關連，其推論不得違
    背經驗法則、論理法則（最高法院109 年度台上字第1045號
    判決可參）。
㈡、原告起訴固主張兩造有合意，買屋後被告於成立第一屆管委
    會之前仍需每月支付1 千元使用費予原告云云，然為被告四
    人堅詞反對，揆諸上開判決說明，自應由原告負舉證之責任
    。惟查，原告迄言詞辯論終結後之109 年11月3 日補提之民
    事呈報狀（本院卷第153 頁以下），仍舊未能提出其所稱之
    足以證明兩造有合意之交屋單云云，故原告所述，缺乏憑證
    ，尚非可採。
㈢、且原告起訴請求被告給付之費用，於起訴狀中先記載為雜支
    費，後記載為使用費，開庭時又改口稱是管理費，再改稱是
    管理使用費，原告所述前後不一，連費用之名稱及性質，均
    無法確定，遑論據以認定兩造間有對該費用之給付達成合意
    。
㈣、況查，觀之被告鍾佳棋提出之交屋單（本院卷第133頁），其
    上並無原告所稱之有寫扣「使用費」6千元云云之情，反而
    係記載「管理費105年7月至12月、6千元」、「保證金基金1
    萬元」；被告林新超提出之交屋單（本院卷第143頁），其
    上亦係記載「管理費107年12月30日止、6千元」、「保證金
    公共基金1萬元」，核與被告等人所辯情節一致，堪認並非
    子虛。再參以原告不爭執真正之原告與被告林新超間之LINE
    對話翻拍照片，原告法定代理人陳稱「含基金+管理費」，
    被告林新超則回覆「您說的管理費基金為1萬元」等語（本
    院卷第145、149頁），益徵被告等人所辯係屬真實可採。
㈤、雖原告陳稱：其他住戶交屋時的交屋單上都是寫使用費，其
    他人都有扣款6千元云云，然原告迄今均沒有提出該項證據
    為佐，顯難採認，且按每個人議價及協談買賣契約條件之能
    力不同，此由系爭社區之每戶房價不盡相同即足證明，蓋其
    他住戶之買屋價金為何，並不當然可以持以拘束被告四人應
    以相同之金額購屋，同理可證，縱系爭社區之其他住戶如若
    真有此一情形（假設語氣），亦不該當於被告四人即有同意
    於交屋後仍每月支付1千元予原告之情事。　　
㈥、如原告認為其確有於第一屆管委會正式成立之前或迄今為止
    尚有其他代為繳納公共費用之情，亦應由原告與系爭社區之
    管理委員會進行帳冊交接及會算，始為正辦，附此敘明。
㈦、至原告出售系爭社區之房屋後，房屋是否不可加裝鐵窗、遮
    雨棚、冷氣主機等，觀之住戶管理規約第10條第1款係規定
    ：「本社區周圍上下及外牆面為共用部分，由全體區分所有
    權人維護其外觀使用，非經區分所有權人會議之決議不得按
    裝鐵窗、懸掛或設置廣告物，若必須裝設鐵窗或招牌時，其
    型式與規格由區分所有權人會議決議之，並由管理委員會統
    一製作。」（本院調字卷第39頁），足徵只要經過區分所有
    權人會議決議同意或由管委會統一製作型式，並非不得裝設
    ，而被告業已提出系爭社區管理委員109年9月27日區分所有
    權人會議記錄記載：「第五案案由：装設鐵窗與雨遮及訂定
    製作標準…決議：依決議同意行之。(同意裝設鐵窗與雨遮及
    統一製作標準0票，同意裝設鐵窗與雨遮及不同意統一製作
    標準3 票）。」，此有尊爵社區109年社尊字第0041號公告
    附卷可證（被證6），故原告此部分請求，亦屬無據。況查
    ，原告固提出其與訴外人黃雅玲所簽訂之住戶管理規約，原
    告並於該規約之第11頁末另行加註：「特註明本公寓不加裝
    鐵窗、遮雨棚，冷氣主機放置陽臺女兒牆内側，違者罰30萬
    」等語（本院調字卷第33頁），然而，觀之被告陸卓延所簽
    訂之住戶管理規約（被證4，本院卷第88頁；與原告自行提
    出之被告陸卓延簽署內容，本院調字卷第33頁），其末頁則
    「並未」加註上開文字，此外，原告亦未能提出其他被告等
    之簽署內容，由此益徵，原告對訴外人黃雅玲之上開約定內
    容自不得逕自拘束本件被告四人。
四、綜上所述，原告請求被告四人給付使用費（雜支費）及請求
    被告陸卓延、鍾佳棋拆除鐵窗、遮雨棚、移動冷氣主機等，
    均無理由，應予駁回。
五、本件事證已臻明確，兩造其餘之攻擊防禦方法及舉證，經本
    院審酌後，認均不足以影響本判決之結果，毋庸一一論列，
    併此敘明。
六、訴訟費用負擔之依據：民事訴訟法第78條。
中　　華　　民　　國　　109 　年　　11　　月　　17　　日
　　　　　　臺灣臺南地方法院臺南簡易庭
                              法  官  吳金芳
以上正本證明與原本無異。
如不服本判決，應於判決送達後20日內，向本院提出上訴狀並表
明上訴理由（須附繕本），如於本判決宣示後送達前提起上訴者
，應於判決送達後20日內補提上訴理由書（須附繕本）。如委任
律師提起上訴者，應一併繳納上訴審裁判費。 
中　　華　　民　　國　　109 　年　　11　　月　　17　　日
                              書記官  李崇文